---
title: "Hallo Quarto"
format: html
editor: visual
editor_options: 
  chunk_output_type: console
---

## Daten

Daten können aus vielen verschiedenen Quellen importiert werden. In dieser Übung importieren wir Daten aus:

1.  einem R-Paket, das über die Funktion `library()` geladen wird.

```{r}
library(ggplot2)
library(dplyr)
library(gapminder)
library(gt)
```

## Gapminder Daten

Für diese Analyse verwenden wir den Gapminder-Datensatz aus dem R-Paket gapminder.

```{r}
head(gapminder)
```

## Lebenserwartung

Die folgende Tabeller zeigt die durchschnittliche Lebenserwartung der Bevölkerung auf verschiedenen Kontinenten im Jahr 2007.

```{r}
gapminder |> 
  filter(year == 2007) |> 
  group_by(continent) |>
  summarise(
    mean_life_exp = mean(lifeExp)
  ) |> 
  gt() 

```

## Lebenserwartung

```{r}

gapminder_2007 <- gapminder |> 
  filter(year == 2007)

ggplot(data = gapminder_2007, 
       mapping = aes(x = continent, 
                     y = lifeExp)) +
  geom_boxplot() +
  geom_jitter(width = 0.1, alpha = 1/4, size = 3) +
  labs(x = NULL,
       y = "life expectancy") +
  theme_minimal() 

```
