---
title: "Hallo Quarto"
author: "Dein Name"
date: today
format: html
editor: visual
editor_options: 
  chunk_output_type: console
---

## Daten

Daten können aus vielen verschiedenen Quellen importiert werden. In dieser Übung importieren wir Daten aus:

1.  einem R-Paket, das über die Funktion `library()` geladen wird.

Laden der benötigten R-Pakete für die Analyse.

```{r}
library(ggplot2)
library(dplyr)
library(gapminder)
```

## Gapminder Daten

Für diese Analyse verwenden wir den Gapminder-Datensatz aus dem R-Paket gapminder.

Anzeigen der ersten Zeilen des Gapminder-Datensatzes.

```{r}
head(gapminder)
```

## Lebenserwartung Zusammenfassung

Die folgende Tabeller zeigt die durchschnittliche Lebenserwartung pro Kontinent im Jahr 2007.

```{r}
gapminder |> 
  filter(year == 2007) |> 
  group_by(continent) |>
  summarise(
    mean_life_exp = mean(lifeExp)
  ) 
```

## Lebenserwartung Plot / Abbildung

Filtern der Daten für das Jahr 2007. Die Ausgabe erscheint in der Konsole bzw. unterhalb des Code-Chunks.

```{r}
gapminder |>
  filter(year == 2007)
```

Dieselben gefilterten Daten als formatierte Tabelle mit `knitr::kable()` ausgeben.

```{r}
gapminder |>
  filter(year == 2007) |>
  knitr::kable()
```

Speichern der gefilterten Daten in einem neuen Objekt. Dieses taucht im Environment auf und kann wiederverwendet werden. Beachte: Hier gibt es keine sichtbare Ausgabe, da das Ergebnis dem Objekt `gapminder_2007` zugewiesen wird.

```{r}
gapminder_2007 <- gapminder |>
  filter(year == 2007)
```

Erstellen eines Boxplots zur Visualisierung der Lebenserwartung pro Kontinent.

```{r}
ggplot(data = gapminder_2007, 
       mapping = aes(x = continent, 
                     y = lifeExp)) +
  geom_boxplot() +
  theme_minimal() 

```
